臺灣臺南地方法院刑事判決　　　　　　　100年度易字第552號
公　訴　人　臺灣臺南地方法院檢察署檢察官
被　　　告　高福政
　　　　　　高育期
上列被告因贓物等案件，經檢察官提起公訴（100年度偵字第
2493號、第2696號、第2877號、第3085號、第3091號、第3209號
）後，被告於準備程序中就犯罪事實均為有罪之陳述，本院裁定
以簡式審判程序進行審判，判決如下：
    主  文
高福政犯如附表一編號1、3、5所示之竊盜罪，共參罪，各處有
期徒刑柒月；又犯如附表一編號2、4、6所示之攜帶兇器竊盜未
遂罪，共參罪，各處有期徒刑肆月；又共同犯如附表二所示之故
買贓物罪，共貳罪，各處有期徒刑參月。應執行有期徒刑貳年拾
月。
高育期共同犯如附表二所示之故買贓物罪，共貳罪，均累犯，各
處有期徒刑陸月，如易科罰金，均以新臺幣壹仟元折算壹日。應
執行有期徒刑拾月，如易科罰金，以新臺幣壹仟元折算壹日。
    事實及理由
一、高育期前於民國96年間，曾因過失傷害案件，經臺灣臺南地
    方法院判處有期徒刑2月又15日確定，而於97年10月22日縮
    刑期滿執行完畢。
二、高福政意圖為自己不法之所有，於附表一所示之時間、地點
    ，以附表一所示方法竊取如附表一所示車輛。
三、高福政、高育期為兄弟關係。高育期明知姓名年籍不詳、綽
    號「阿牛」之成年男子所交付如附表二所示之車輛，均為竊
    取所得之贓車，仍個別本於拆解該車輛零件轉賣牟利之意圖
    而故買之，並以每台車新臺幣（下同）5000元代價，僱請知
    情且有犯意聯絡之高福政進行拆解；高育期且先後出面承租
    臺南市永康區○○○街138號、臺南市○○區○○街1段97巷
    232號之3（起訴書誤載為臺南市○區○○街233巷46弄31號
    ）等處，供高福政作為拆解車輛處所。
四、本件被告高福政、高育期所犯均為死刑、無期徒刑或最輕本
    刑為3年以上有期徒刑以外之罪，其於準備程序中就被訴事
    實為有罪之陳述，經法官告知簡式審判程序之旨，並聽取公
    訴人之意見後，爰依刑事訴訟法第273條之1第1項規定，裁
    定進行簡式審判程序；另依據刑事訴訟法第273條之2、同法
    第159條第2項之規定，不適用傳聞法則有關限制證據能力之
    相關規定，並得依同法第310條之2準用第454條之規定製作
    略式判決書。均先敘明。
五、證據方法：
  (一)證人兵永信、謝奇諺、郭偉卿、楊福記、陳硃砂、王中彥、
    董順欽、黃祺軒於警詢中陳述。
  (二)證人陳聖宗供述。
  (三)贓物認領保管單、現場照片4幀（附表一編號1部分），現場
    照片9幀（附表一編號2部分），現場照片34幀（附表一編號
    3部分），現場照片6幀（附表一編號4部分），現場照片10
    幀（附表一編號6部分），贓物認領保管單、現場照片15幀
    （附表二編號1部分），贓物認領保管單、現場照片8幀（附
    表二編號2部分）。
  (四)內政部警政署刑事警察局鑑定書共5份（附表一編號2、3、4
    、6部分）。
  (五)臺南市政府警察局鑑驗書1份（附表二部分）。
  (六)臺南市○○區○○路1段118號監視器於99年8月3日凌晨3時
    許監視錄影翻拍照片3幀。
  (七)被告2人於本院審理時自白。
六、按梅花板手、六角板手、螺絲起子均為金屬製品，質地堅硬
    ，若持以攻擊他人，將對他人之生命、身體造成危險，客觀
    上應認可供兇器使用。是核被告高福政持梅花板手、六角板
    手、螺絲起子等作為工具，竊取附表一編號2、4、6所示車
    輛，惟均未得手，所為均係犯刑法第321條第2項、第1項第3
    款之攜帶兇器竊盜未遂罪，應依刑法第25條第2項規定，以
    既遂犯之刑而減輕之；另竊取附表一編號1、3、5所示車輛
    得手，所為則係犯同法第320條第1項之竊盜罪。另被告高育
    期、高福政故買綽號「阿牛」所竊得如附表二所示車輛而進
    行拆解並轉賣零件，所為則係犯刑法第349條第2項之故買贓
    物罪；被告2人對於該部分犯行，有犯意之聯絡與行為之分
    擔，均為共同正犯。又被告2 人所犯上開各罪間，犯意個別
    、行為不同，顯均係本於不同之犯意而為，應分論併罰。
七、另查被告高育期前於96年間，曾因過失傷害案件，經本院以
    96年度交簡字第2138號判決判處有期徒刑2月又15日確定，
    而於97年10月22日縮刑期滿執行完畢，有臺灣高等法院被告
    前案紀錄表附卷可稽，被告高育期於5年以內故意再犯本件
    有期徒刑以上之罪，為累犯，應依刑法第47條第1項規定加
    重其刑。
八、爰審酌被告高福政數次竊取他人車輛，侵害他人財產權；另
    被告2人共同故買贓物，妨害司法對於財產犯罪之訴追，並
    致被害人難以追索遭侵害之財產；被告2人各次犯行之樣態
    ，所侵害財產權之經濟價值，被告高育期於偵查及本院審理
    時均坦承犯行，被告高福政於偵查中則坦承附表二及附表一
    編號1、2、4、6部分犯行，嗣於本院審理中則全部坦承之態
    度。檢察官以被告2人坦認犯行，但之前均有犯罪紀錄，素
    行不佳，且均有竊盜之前案紀錄，在本件被告高福政有6件
    竊盜犯行，另被告2人故買贓物犯行次數則為2次；對於竊盜
    部分，被告高福政多次竊取他人的車輛或機車，對於社會治
    安有一定程度之影響，另被告2人共同向他人收購竊得之贓
    車，且將車輛拆解轉賣零件，提供贓車之銷贓與流通管道，
    對於社會治安危害亦達一定程度，因此對被告高福政具體求
    處應執行有期徒刑2年6月，被告高育期應執行有期徒刑1年
    等一切情狀，對被告2人各量處如主文所示之刑，並就被告
    高育期部分諭知易科罰金之折算標準，與就被告2人定其應
    執行之刑，以資懲儆。
九、依刑事訴訟法第273條之1第1項、299條第1項前段、第310
    條之2、第454條第2項，刑法第321條第2項、第1項第3款、
    第320條第1項、第349條第2項、第25條第2項、第47條第1項
    、第51條第5款、第41條第1項前段、第8項，刑法施行法第1
    條之1，判決如主文。
本案經檢察官吳書嫺到庭執行職務。
中    華    民    國   100    年    6     月    9     日
                  刑事第二庭    法  官  吳坤芳
附表一
┌──┬────┬────────┬─────┬─────┬───┐
│編號│時間    │地點            │犯罪手法  │被害人及車│既未遂│
│    │        │                │          │輛        │      │
├──┼────┼────────┼─────┼─────┼───┤
│ 1  │97年1月 │臺南市善化區民生│以同款車之│兵永信所有│既遂  │
│    │29日0時 │路131號         │鑰匙，啟動│之車牌號碼│      │
│    │58分許  │                │車輛      │0899-NV號 │      │
│    │        │                │          │自小貨車  │      │
├──┼────┼────────┼─────┼─────┼───┤
│ 2  │99年5月 │臺南市○區○○路│持客觀上足│謝奇諺所使│未遂  │
│    │24日凌晨│3段781巷巷口    │以為兇器之│用之車牌號│      │
│    │        │                │梅花扳手  │碼3S-7161 │      │
│    │        │                │          │號自小客車│      │
├──┼────┼────────┼─────┼─────┼───┤
│ 3  │99年5月 │臺南市北區中華北│以不詳方式│郭偉卿所有│既遂  │
│    │25日凌晨│路1段203巷16弄27│          │之車牌號碼│      │
│    │        │號前            │          │UZK-211號 │      │
│    │        │                │          │輕型機車  │      │
├──┼────┼────────┼─────┼─────┼───┤
│ 4  │99年7月 │臺南市○區○○路│持客觀上足│楊福記所使│未遂  │
│    │10日凌晨│740號旁空地     │以為兇器之│用之車牌號│      │
│    │        │                │梅花扳手、│碼8385-JD │      │
│    │        │                │六角扳手、│號自小客車│      │
│    │        │                │螺絲起子  │          │      │
├──┼────┼────────┼─────┼─────┼───┤
│ 5  │99年8月3│臺南市中西區臨安│以不詳方式│陳硃砂所使│既遂  │
│    │日3時許 │路1段118號      │          │用之車牌號│      │
│    │        │                │          │碼1212-LK │      │
│    │        │                │          │號自小客車│      │
├──┼────┼────────┼─────┼─────┼───┤
│ 6  │99年9月 │臺南市中西區武聖│持客觀上足│王中彥所使│未遂  │
│    │21日2、3│街84號對面空地  │以為兇器之│用之車牌號│      │
│    │時許    │                │梅花扳手  │碼7781-UG │      │
│    │        │                │          │號自小客車│      │
└──┴────┴────────┴─────┴─────┴───┘
附表二
┌──┬────┬────┬─────┬───────┬─────┐
│編號│車牌號碼│所有人  │失竊時間  │失竊地點      │尋獲地點  │
├──┼────┼────┼─────┼───────┼─────┤
│ 1  │489-JV號│康合物流│95年11月24│臺南市永康區永│臺南市永康│
│    │營小貨車│股份有限│日7時40分 │安路221號對面 │區○○○街│
│    │        │公司    │          │              │138號     │
├──┼────┼────┼─────┼───────┼─────┤
│ 2  │3S-5409 │展晟照明│95年12月16│臺南市北區大興│臺南市安南│
│    │號自小貨│企業有限│日8時     │街233巷46弄31 │區○○街1 │
│    │車      │公司    │          │號            │段97巷232 │
│    │        │        │          │              │號之3     │
└──┴────┴────┴─────┴───────┴─────┘
以上正本證明與原本無異
如不服本判決應於收受本判後10日內向本院提出上訴書狀，並應
敘述具體理由。其未敘述上訴理由者，應於上訴期間屆滿後20日
內向本院補提理由書狀（均須按他造當事人之人數附繕本）「切
勿逕送上級法院」。
                                書記官  程伊妝
中    華    民    國   100    年    6     月    9     日
中華民國刑法第321條
（加重竊盜罪）
犯竊盜罪而有下列情形之一者，處 6 月以上、5 年以下有期徒
刑，得併科新臺幣 10 萬元以下罰金：
一、侵入住宅或有人居住之建築物、船艦或隱匿其內而犯之者。
二、毀越門扇、牆垣或其他安全設備而犯之者。
三、攜帶兇器而犯之者。
四、結夥三人以上而犯之者。
五、乘火災、水災或其他災害之際而犯之者。
六、在車站、埠頭、航空站或其他供水、陸、空公眾運輸之舟、
    車、航空機內而犯之者。
前項之未遂犯罰之。
中華民國刑法第320條
（普通竊盜罪、竊佔罪）
意圖為自己或第三人不法之所有，而竊取他人之動產者，為竊盜
罪，處5  年以下有期徒刑、拘役或 5 百元以下罰金。
意圖為自己或第三人不法之利益，而竊佔他人之不動產者，依前
項之規定處斷。
前二項之未遂犯罰之。
中華民國刑法第349條
（普通贓物罪）
收受贓物者，處 3 年以下有期徒刑、拘役或 5 百元以下罰金。
搬運、寄藏、故買贓物或為牙保者，處 5 年以下有期徒刑、拘
役或科或併科 1 千元以下罰金。
因贓物變得之財物，以贓物論。